臺灣臺北地方法院民事判決　　　　　　　　　　　　九十一年度訴字第六四０一號
　　原　　　告　康崴拉企業有限公司（COUTURE VERA B.V）
　　法定代理人　丙○○BAU.
　　訴訟代理人　涂國慶律師
　　被　　　告　巴洛克發展股份有限公司
　　法定代理人　甲○○
　　訴訟代理人　朱子慶律師
　　複　代理人　黃秀鈴律師
　　　　　　　　陳杏怡律師
右當事人間返還價金等事件，本院於民國九十三年十二月九日言詞辯論終結，判決如
下：
    主    文
原告之訴及假執行之聲請均駁回。
訴訟費用由原告負擔。
    事實及理由
一、按法律行為發生債之關係者，其成立要件及效力，依當事人意思定其應適用之法
    律。當事人意思不明時，同國籍者依其本國法，國籍不同時依行為地法，行為地
    不同者，以發要約通知地為行為地。涉外民事法律適用法第六條定有明文。查本
    件原告雖為外國法人，而使本件交易屬於涉外民事事件，惟被告為本國法人，而
    系爭交易合約亦係由被告發要約予原告經原告承諾而合致生效，依國際私法之有
    效原則、以原就被原則，本院於本件原告請求解除契約返還價金事件自有管轄權
    ，且本件法律事實依法庭地據法應適用我國民法作為裁判之依據，合先敘明。
二、按訴狀送達後，原告不得將原訴變更或追加他訴。但請求之基礎事實同一，不在
    此限。民事訴訟法第二百五十五條第二款定有明文。查本件原告起訴時聲明係請
　　判決：被告應給付原告美金六萬四千二百七十三點四二元，及自起訴狀繕本送
  　達被告翌日起年息百分之五計算之利息。被告應賠償原告美金三千元，及自起
    訴狀繕本送達被告翌日起，年息百分之五計算之利息。嗣於九十二年五月三十日
    追加備位聲明，請求判決：被告應賠償原告美金五萬六千一百零七點四二元，及
    自起訴狀繕本送達被告翌日起，年息百分之五計算之利息。經核無不合，應予准
    許。
三、原告主張：其與被告簽訂一千五百四十七件婚紗、價金美金八萬四千四百六十點
    二元之買賣契約，因買賣標的物（下稱系爭婚紗）有沾污及斑點，不符合約定使
    用之瑕疵且未具約定之品質，被告負有物之瑕疵擔保責任，經原告於民國（下同
    ）九十年九月十九日以傳真通知被告，並經被告於同日回函為其品質疏忽而道歉
    後，兩造於九十年十一月一日在台北見面，被告確認有「品質低落及運送超過約
    定時間未按時送達致原告失去許多客戶」之事實，惟因被告置之不理，原告遂於
    九十一年五月一日發函解除系爭婚紗之買賣契約，並請被告於十四日內返還已給
    付之價金，惟被告置之不理，爰提起本訴，依民法第二百五十九條規定請求被告
    返還原告業已交付之價金美金六萬四千二百七十三．四元本息。又因本件係給付
    定有確定期限者，故原告就被告遲延給付所生之損害，依民法第二百三十一條第
    一項規定請求被告賠償美金三千元。倘認本件系爭婚紗之瑕疵「解除契約顯失公
    平」，則原告主張被告交付之系爭婚紗之價值僅值美金八千一百六十六元，未具
    約定之品質，為不完全給付，原告得依民法第二百二十七條第二項請求被告損害
    賠償，而以原告給付之六萬四千二百七十三點四二元扣抵八千一百六十六元，被
    告仍應賠償原告五萬六千一百零七點四二元。並聲明：(一)先位聲明：(1)被告應給
    付原告美金六
　　萬四千二百七十三點四二元，及自起訴狀繕本送達被告翌日起按年息百分之五計
  　算之利息。(2)被告應賠償原告美金三千元，及自起訴狀繕本送達被告翌日起，年
    息百分之五計算之利息。(3)願供擔保請准宣告假執行。(二)備位聲明：(1)被告應賠
  　償原告美金五萬六千一百零七點四二元，及自起訴狀繕本送達被告翌日起，年息
    百分之五計算之利息。(2)願供擔保請准宣告假執行。
四、被告則以：被告所提買賣標的英文明細表、傳真函譯文均為其單方所出具，不足
    以證明系爭買賣合約之內容、給付日期，亦不足證明被告有給付遲延並致其損失
    客戶、及給付給付有瑕疵之情事。兩造間歷次交易均由被告先為給付，原告於收
    貨後四十五天左右給付貨款。被告收受原告貨款於九十年三月二日、四月二十日
    、六月十五日、七月二十三日，並無原告所指美金八萬四千四百六十點二元之交
    易，又系爭標的物若有瑕疵，原告豈有於收受四十五天後給付貨款之理。且原告
    於九十年九月十九日始通知被告貨物有瑕疵，顯有怠於依通常程序檢查其所受領
    之物，依民法第三百五十六條第一項、第二項及第三百六十五條第一項之規定，
    應視為原告已承認其所受領之物，即不得再主張物有瑕疵而請求解除契約。況原
    告遲至九十一年五月一日始主張解除權，已逾法定六個月除斥期間，原告自已喪
    失解除權等語，資為抗辯。並聲明：(一)原告之訴及假執行之聲請均駁回。(二)如受
    不利判決，願供擔保請准宣告免為假執行。
五、本件原告主張與被告訂有一千五百四十七件婚紗、價金美金八萬四千四百六十點
    二元之買賣契約之事實，為被告所不爭執，應可信實。惟原告主張本件買賣係定
    有履行期限之定期給付，及系爭婚紗有沾污及斑點之瑕疵，不符合約定之品質，
    被告復遲延給付，故原告業於九十一年五月一日發函解除本件買賣契約之意思表
    示等情，則為被告否認，並以前開情詞置辯。
六、按當事人主張有利於己之事實者，就其事實有舉證之責任。民事訴訟法第二百七
    十七條定有明文。經查原告主張系爭婚紗有沾污及斑點之瑕疵，不符合約定之品
    質等情，固據其提出傳真函及譯文、劣質婚紗分別估價單三份、白色婚紗照片及
    淡黃色婚紗照片、被告公司傳達原告公司之請求諒解交貨遲延及未能如期交貨時
　　被告正在排定、生產請勿取消訂單文件及譯文、傳真信函等件為證。惟查：就原
  　告庭提之婚紗暨照片（見本院卷一第一０三頁、第一二二頁至第一二七頁、第一
    二八頁）所示，充其量僅能證明原告所攜到庭及其拍攝照片中之婚紗有其所謂之
    沾污，惟不能據以證明該婚紗即係被告交付之系爭婚紗，且亦不能證明被告於交
　　付系爭婚紗時，前開瑕疵即已存在，並存在於被告所交付之每一件婚紗上。而原
　  告單方面所提之婚紗估價單三份（見本院卷一第七九頁至第八一頁），亦不足據
    以證明被告於八十九年間交付系爭婚紗時之價值即僅值美金八千一百六十六元而
    屬劣值品。又觀之原告所提之傳真函及譯文（見本院卷一第二十頁、第二一頁、
    第二四頁至第二七頁），均係原告片面製作之函文，並非被告與原告往返之函件
    ，而原告所提被告誤傳之傳真（見本院卷一第二二頁、第二三頁）發文之對象並
    非原告，僅係向訴外人ＭＡＲＴＩＮ說明被告公司之近況，均不足據以證明被告
    就系爭婚紗有前開原告指述之瑕疵存在。至原告所提由ＪＥＡＮ署名向原告致歉
    之函文，其內文亦反問「您提到的沾污及班點，這些是樣品嗎？」等語（見本院
    卷第一０五頁、第一０六頁），且被告公司並無ＪＥＡＮ其人，該函上載之電話
    與傳真號碼亦非被告公司之電話與傳真號碼等情，復經原告聲請訊問之證人即經
    手兩造間系爭婚紗交易事項之乙○○到場證明無訛（見本院卷第一０二頁、第一
    ０三頁）。是此亦不足據以證明系爭婚紗有何品質不符合約定之瑕疵存在。況兩
    造間多次交易之模式均係由被告先為給付，原告於收貨後四十五天左右給付貨款
    ，此為兩造所不爭執，倘買賣標的物即系爭婚紗果有瑕疵，原告豈有於收受四十
    五天後仍給付全額貨款之理？此外，原告復未能舉他證證明系爭婚紗有何瑕疵存
    在，是原告此部分主張，即無可取。
七、原告復主張本件買賣係定有履行期限之定期給付，被告遲延給付，故原告業於九
    十一年五月一日發函解除本件買賣契約之意思表示等情，固據其提出被告公司請
    求原告諒解交貨遲延及未能如期交貨時被告正在排定、生產請勿取消訂單之函文
    及譯文（見本院卷一第一二九頁至第一四二頁）為證，同為被告否認。經查證人
    即經手兩造間系爭婚紗交易事項之乙○○固到場證稱：伊的英文名字是Ｍｉｃｈ
    ｅｌｌ（米雪兒），（本院卷第一三八頁所附之傳真函）看起來像是伊寫的，看
    起來像是伊的簽名。這份傳真內容如果翻譯是說關於交貨期間遲延的問題，我們
    告知對方說已經為訂單購買材料，希望客戶即原告不要取消訂單。沒有講到原因
    或是理由。我想不起來，為何會有這份傳真等語（見本院卷二第一四一頁）。然
    查原告所提編號二之十（見本院卷第一三０頁）、三之十（見本院卷二第一三一
    頁）、八之十（見本院卷二第一三六頁）、九之十、十之十、編號五一五七、五
    九八八（見本院卷二第一三七頁）之傳真函文所載之編號核與原告所提系爭婚紗
　　買賣之買賣標的物英文明細表編號均不相同（見本院卷一第十一頁至第二十頁）
　  ，參之證人乙○○同時亦證稱：「（問：你有無接過原告公司提到你們公司所定
    的貨品有遲延或瑕疵的電話？）我與這家公司合作已經很久，十多年，這當中多
　　少會有這些事情，但是原告所指為的時間、貨品都不明確，我無法回答。．．．
    」等語（見本院卷二第一四三頁），足見被告先前與原告交易時，固曾有遲延給
    付之情形，然就本件買賣而言，以原告所提前開函文及乙○○所為之證詞，均不
    足據以證明被告就系爭婚紗之買賣有遲延給付之事實。
八、綜上所述，原告並未能證明本件買賣之系爭婚紗於被告交付時具有何瑕疵或有遲
    延給付之情形，且觀之原告於九十一年五月一日傳真予被告之函文，其內容亦無
    解除本件婚紗買賣之意思表示（見本院卷一第二七頁、第二八頁），是原告主張
    其依法享有契約解除權，並已解除本件買賣，進而請求被告返還原告業已交付之
    買賣價金美金六萬四千二百七十三．四元本息，及賠償因被告遲延給付所生之損
    害美金三千元云云，即屬無據。又，原告既未能舉證證明本件買賣之系爭婚紗存
    有何瑕疵，一如前述，是原告據以主張被告交付之系爭婚紗之價值僅值美金八千
    一百六十六元，未具約定之品質，為不完全給付，原告得依民法第二百二十七條
    第二項請求被告損害賠償云云，亦無可取。原告之訴既不應准許，是其假執行之
    聲請，亦失所附麗，應予駁回。
九、本件事證已臻明確，兩造其餘之攻擊防禦方法及未經援用之證據，經本院斟酌後
    ，認為均不足以影響本判決之結果，自無逐一詳予論駁之必要，併此敘明。
十、據上論結，本件原告之訴為無理由，依民事訴訟法、第七十八條，判決如主文。
中　　　華　　　民　　　國　　九十三　　年　　十二　　　月　　三十　　日
                            民事第三庭　法      官　林振芳
正本係照原本作成。
如對本判決上訴，須於判決送達號二十日內向本院提出上訴狀。
中　　　華　　　民　　　國　　九十三　　年　　十二　　　月　　三十　　日
                                        法院書記官  李淑芬
